【裁判字號】    97,訴,844
【裁判日期】    970528
【裁判案由】    強盜等
【裁判全文】
臺灣高雄地方法院刑事判決               97年度訴字第844號
公  訴  人  臺灣高雄地方法院檢察署檢察官
被      告  甲○○
指定辯護人  本院公設辯護人癸○○
被      告  庚○○
                    （另案於台灣屏東監獄執行中）
上列被告因強盜等案件，經檢察官提起公訴（96年度偵字第
35890 號、96年度毒偵字第10674 號、97年度偵字第6127號、97
年度毒偵字第245號），本院判決如下：
    主  文
甲○○犯施用第二級毒品罪，貳罪，均累犯，各處有期徒刑陸月
，扣案之安非他命吸食器壹組沒收；又犯如附表所示之罪，各處
如附表所示之刑，並於刑之執行前，令入勞動場所，強制工作
年，扣案之手套參雙、油壓剪壹支、旅行袋壹個、火焰槍壹支、
玻璃切割器壹支、剪刀壹支、手電筒壹支、板手參支、尖嘴鉗壹
支均沒收。應執行有期徒刑柒年陸月，並於刑之執行前，令入勞
動場所，強制工作年，扣案之安非他命吸食器壹組、手套參雙
、油壓剪壹支、旅行袋壹個、火焰槍壹支、玻璃切割器壹支、剪
刀壹支、手電筒壹支、板手參支、尖嘴鉗壹支均沒收。
庚○○共同犯攜帶凶器毀越安全設備夜間侵入住宅竊盜罪，累犯
，處有期徒刑壹年。
    事  實
一、甲○○前於民國89年間因施用毒品案件，經本院裁定送觀察
    勒戒後，認有繼續施用之傾向，再裁定送強制戒治，於90年
    2 月8 日因續服徒刑出所，於90年8 月20日戒治期滿執行完
    畢。又因施用毒品案件，經本院於94年12月28日判處有期徒
    刑4 月確定，又因詐欺、竊盜等案件，經法院分別判處判決
    有期徒刑5 月、8 月、1 年6 月確定，4 罪定執行刑為有期
    徒刑2 年8 月，甫於96年7 月16日因減刑執行完畢。庚○○
    前因施用毒品案件，經法院判處有期徒刑8 月、5 月確定，
    於93年12月31日縮刑期滿執行完畢。
二、甲○○基於施用第二級毒品甲基安非他命之犯意，分別於96
    年10月13日某時，在高雄市新興區○○○路14號2 樓203 室
    ，施用第二級毒品甲基安非他命1 次，於96年10月16日15時
    許，經警採尿呈甲基安非他命陽反應而發覺犯行。復另行起
    意，於同年12月14日在上址，施用第二級毒品甲基安非他命
    1 次。
三、甲○○復意圖為自己不法之所有，或單獨或與庚○○基於竊
    盜之犯意聯絡，於白天查看欲行竊地點之地形後，深夜攜帶
    旅行袋1 只，內裝火焰槍、玻璃切割器、剪刀、板手、尖嘴
    鉗、油壓剪等客觀上具傷人危險性之兇器及手套、手電筒等
    行竊工具，破壞鐵門、鐵竊等安全設備，侵入住宅行竊，總
    計於下列所示時、地為6 次竊盜及1 次準強盜行為：
(一)96年9 月13日凌晨4 時30分許（夜間），至高雄市新興區○○○路64號戊○○所經營之晶彩彩券行，沿戊○○之鄰房所
    搭之鷹架攀爬至戊○○住宅之4 樓後，撬開4 樓玻璃窗之安
    全設備，踰越侵入該宅至2 樓客廳竊取皮包1 只（內有身分
    證及信用卡等物）、照相機、諾基亞廠牌行動電話各1 具，
    再至1 樓櫃抽屜竊取現金約新臺幣（下同）20000 元，得
    手後，將照相機、行動電話以4000元之代價售予不詳姓名之
    人，證件及信用卡等物丟棄於旗津海邊。
(二)96年9 月17日凌晨4 時45分許（夜間），至高雄市新興區○○○路8 巷17號乙○○○住宅，持油壓剪剪斷一樓後方鐵窗
    之安全設備，踰越侵入該宅竊取液晶電視及筆記型電腦各1
    台，得手後，以18000 元之代價售予不詳姓名之人。
(三)96年9 月21日夜間某時，至高雄市新興區○○○路1 之基督
    教堂，翻越後方圍牆，踰越侵入該教堂竊取電腦主機、螢幕
    、音響各1 台及現金3000元，得手後，將電腦主機、螢幕及
    音響以15000 元之代價售予不詳姓名之人。
(四)96年9 月30日凌晨4 時許（夜間），至高雄市○○區○○街
    35巷48號丙○○之住宅，持油壓剪剪斷一樓後方鐵窗之安全
    設備，踰越侵入該宅竊取液晶電視1 台，得手後，以8000元
    之代價售予不詳姓名之人。
(五)96年9 月30日凌晨4 時許（夜間），至高雄市新興區○○○
    路46號丁○○經營之好中獎彩券行，持油壓剪剪斷一樓後方
    鐵窗之安全設備，踰越侵入該宅竊取電腦主機1 台，得手後
    以不詳代價售予不詳姓名之人。
(六)96 年10 月16日凌晨3 時許（夜間），由庚○○騎機車搭載
    甲○○至高雄市新興區○○○路29-2號子○○經營之港田美
    食店，由甲○○持油壓剪剪斷一樓後方鐵窗之安全設備，踰
    越侵入該宅竊取現金8000元、支票2 張（面額各17829 元及
    22000 元）、信用卡共10張、現金卡1 張、提款卡1 張、身
    分證2 張、健保卡2 張及耳環1 只，得手後再由庚○○騎機
    車載離現場回到高雄市新興區○○○路14號2 樓203 室租屋
    處，旋由庚○○於同日凌晨3 時56分許，持竊得之子○○提
    款卡至高雄市三民區○○○路366 號國泰世華銀行提款機，
    戴著口罩提領現金，因輸入密碼錯誤而未得逞。甲○○又於
    同年10月19日，持竊得之上開面額17829 元支票，至高雄市
    前金區○○○路209 號吳佳陵經營之華偉通訊行，向不知情
    之吳佳陵質押借款13000 元。
(七)於96年12月3 日凌晨6 時30分許（夜間），至高雄市新興區
    ○○○路25-2號辛○○經營之「金宏鐘錶行」，持客觀上具
    傷人危險性之拔釘器（未扣案）撬開該宅後方二道鐵門，侵
    入屋內搜尋財物之際，辛○○見有異狀前來查看，甲○○乃
    從後方鐵門逃出，辛○○自後方將甲○○抱住，詎王可為脫
    免逮捕，竟持拔釘器攻擊辛○○之頭部及手臂，而當場對辛○○施以強暴之行為，致辛○○受有頭皮撕裂傷3 公分、右
    前臂擦傷之傷害後逃逸。
四、嗣於同年12月16日16時50分許，在高雄市新興區○○○路14
    號2 樓203 為警查獲，並扣得行竊工具手套3 雙、油壓剪1
    支、旅行袋1 個、火焰槍1 支、玻璃切割器1 支、剪刀1 支
    、手電筒1 支、板手3 支、尖嘴鉗1 支及子○○失竊之耳環
    1 只（已發還告訴人子○○）及安非他命吸食器一組。
五、案經丙○○、子○○、辛○○訴由高雄市政府警察局新興分
    局報請偵辦。
    理  由
一、按毒品危害防制條例於92年7 月9 日修正公布，自93年1 月
    9 日施行，其中第20條、第23條將施用毒品之刑事處遇程序
    ，區分為「初犯」及「5 年內再犯」、「5 年後再犯」。依
    其立法理由之說明：「初犯」，經觀察、勒戒或強制戒治後
    ，應為不起訴處分或不付審理之裁定；經觀察、勒戒或強制
    戒治執行完畢釋放後，「5 年內再犯」者，因其再犯率甚高
    ，原實施之觀察、勒戒及強制戒治既已無法收其實效，爰依
    法追訴或裁定交付審理。至於經觀察、勒戒或強制戒治執行
    完畢釋放後，「5 年後再犯」者，前所實施之觀察、勒戒或
    強制戒治已足以遮斷其施用毒品之毒癮，為期自新及協助其
    斷除毒癮，仍適用「初犯」規定，先經觀察、勒戒或強制戒
    治之程序。從而依修正後之規定，僅限於「初犯」及「5 年
    後再犯」2 種情形，始應先經觀察、勒戒或強制戒治程序。
    倘被告於5 年內已再犯，經依法追訴處罰，縱其第3 次（或
    第3 次以上）再度施用毒品之時間，在初犯經觀察、勒戒或
    強制戒治執行完畢釋放5 年以後，已不合於「5 年後再犯」
    之規定，且因已於「5 年內再犯」，顯見其再犯率甚高，原
    實施觀察、勒戒或強制戒治，已無法收其實效，即應依該條
    例第10條處罰，最高法院95年度第7 次刑事庭會議決議闡釋
    甚明。查本件被告甲○○於90年8 月20日戒治期滿執行完畢
    後，又因施用毒品案件，經本院於94年12月28日判處有期徒
    刑4 月確定，有臺灣高等法院被告前案紀錄表在卷可稽，揆
    諸前開決議意旨，自應依法論科。
二、證據能力之審酌：
(一)按「被告以外之人於審判外之言詞或書面陳述，除法律有規
    定者外，不得作為證據。」刑事訴訟法第159 條第1 項固定
    有明文。惟按「被告以外之人於審判外之陳述，雖不符前4
    條之規定，而經當事人於審判程序同意作為證據，法院審酌
    該言詞陳述或書面陳述作成時之情況，認為適當者，亦得為
    證據。當事人、代理人或辯護人於法院調查證據時，知有第
    159 條第1 項不得為證據之情形，而未於言詞辯論終結前聲
    明異議者，視為有前項之同意。」刑事訴訟法第159 條之5
    亦規定甚明。本件被害人丙○○、子○○、己○○、辛○○
    、胡蘊琪、乙○○○、丁○○於警詢中之供述及高雄醫學大
    學附設中和紀念醫院診斷證明書，雖均屬被告以外之人於審
    判外之言詞或書面陳述，惟被告於本院調查證據時，知有上
    情而未於言詞辯論終結前聲明異議，本院審酌該等陳述或係
    執法機關依法定程序詢問而做成，或係醫護人員依其專業診
    療而開據之證明，並無何違法不當之處，亦無不足採信之情
    況，認以之做為證據，應屬適當，該等陳述應有證據能力。
(二)證人即被告甲○○及證人辛○○於偵訊中之證詞，亦屬被告
    以外之人於審判外之陳述，依刑事訴訟法第159 條第1 項之
    規定，本不得做為證據。惟按被告以外之人於偵查中向檢察
    官所為之陳述，除顯有不可信之情況者外，得為證據，刑事
    訴訟法第159 條之1 第2 項定有明文。上開陳述均係在檢察
    官前所做成，並均有具結擔保其陳述之正確性，並無何顯不
    可信之情況，依前開法條意旨，自得做為證據。
(三)按「法院或檢察官得囑託醫院、學校或其他相當之機關、團
    體為鑑定，或審查他人之鑑定，並準用第203 條至第206 條
    之1 之規定。」、「鑑定之經過及其結果，應命鑑定人以言
    詞或書面報告。」，亦分別為刑事訴訟法第208 條第1 項前
    段、第206 條第1 項定明定。是經檢察官囑託相當之機關為
    鑑定後，經鑑定人以書面報告其鑑定之結果者，即屬同法第
    159 條第1 項所謂之「法律有規定者」，不受該條項規定「
    不得作為證據」之限制。且同法第208 條第1 項前段對於法
    院或檢察官囑託相當之機關為鑑定之情形，僅規定：「準用
    第203 條至第206 條之1 之規定」，至於同法第202 條有關
    「鑑定人應於鑑定前具結」之規定，則不在準用之列。故於
    法院或檢察官囑託相當之機關為鑑定，而該受囑託機關以書
    面報告鑑定結果之情形，既非屬依法應具結者。是同法第
    158 條之3 有關「證人、鑑定人依法應具結而未具結者，其
    證言或鑑定意見，不得作為證據」之規定，於此時即無適用
    之餘地。而而高雄市立凱旋醫院業經臺灣高等法院檢察署檢
    察長概括囑託為有關「1 公克以下毒品種類、成分之鑑定」
    及臺灣高雄地方法院檢察署概括囑託為有關「施用毒品鑑定
    （尿液）」等鑑定項目之鑑定機關（臺灣高等法院檢察署95
    年5 月5 日檢文允字第0951000464號函及臺灣高雄地方法院
    檢察署92年10月23日函附之概括選任鑑定人或囑託鑑定機關
    （團體）名冊參照），故其於本件就被告甲○○尿液是否含
    有毒品成分之鑑定結果書面報告，揆諸上開說明，即不受刑
    事訴訟法第158 條之3 及同法第159 條第1 項之限制，自得
    作為證據，核先敘明。
三、訊據被告甲○○對事實欄二所示之施用第二級毒品犯行及事
    實欄三（一）至（六）所示之加重竊盜犯行均坦承不諱，亦
    坦認曾於事實欄（七）所示時間、地點行竊，但未得手即遭
    告訴人辛○○發現，欲逃逸時與告訴人辛○○發生拉扯，其
    持拔釘器擊中告訴人辛○○之頭部成傷等情，然矢口否認有
    何準強盜之犯意，並辯稱：其係在掙扎中不慎擊中告訴人辛○○云云。另質諸被告庚○○固坦認曾於事實欄（六）所示
    時間騎乘機車搭載被告甲○○往返竊盜現場，然矢口否認有
    何竊盜犯行，並辯稱：被告甲○○說要去找朋友，其不知被
    告甲○○係前往該處行竊云云。惟查：
(一)被告甲○○對前揭2 次施用第二級毒品犯行均坦承不諱，被
    告之尿液經具備鑑定尿液中毒品反應專業能力之高雄市立凱
    旋醫院以酵素免疫分析法初步檢驗，再以氣相層析質譜儀法
    確認檢驗，均呈甲基安非他命陽性反應，有該院96年11月1
    日、96年12月24日濫用藥物尿液檢驗報告、尿液採證代碼對
    照表附卷可按（分見高雄市政府警察局新興分局高市警新分
    偵字第0960029951號卷宗第5 頁以下、臺灣高雄地方法院檢
    察署97年度毒偵字第245 號卷宗第15頁以下）。而人體施用
    第二級毒品安非他命，可於施用後1 至4 天內自尿液中檢出
    之醫學經驗，亦經行政院衛生署管制藥品管理局91年10月3
    日管檢字第110436號函文釋示明確。此外復有安非他命吸食
    器1 組扣案可參，此部分犯行已堪認定。
(二)被告甲○○對事實欄三（一）至（六）所示之加重竊盜犯行
    亦坦承不諱，核與證人己○○、丙○○、子○○、胡蘊琪、
    乙○○○、丁○○於警詢中之陳述相符（分見同上分局高市
    警新分偵字第0960034017號卷宗第15頁以下、高市警新分偵
    字第0960029951號卷宗第5 頁以下），復有行竊工具手套3
    雙、油壓剪1 支、旅行袋1 個、火焰槍1 支、玻璃切割器1
    支、剪刀1 支、手電筒1 支、板手3 支、尖嘴鉗1 支及子○○失竊之耳環1 只（已發還告訴人子○○）扣案可佐，此部
    分犯行亦足認定。又公訴意旨雖認被告甲○○於此6 次加重
    竊盜犯行均均有攜帶凶器，然被告否認其於犯罪事實欄三（
    一）、（三）所示2 次犯行有攜帶凶器，而被害人己○○、
    胡蘊琪均未陳稱門窗有遭破壞之痕跡，故尚難認定被告就此
    2 次犯行亦有攜帶凶器。
(三)被告甲○○於96年12月3 日凌晨6 時30分許，至高雄市新興
    區○○○路25-2號辛○○經營之「金宏鐘錶行」，持拔釘器
    撬開該宅後方二道鐵門，侵入屋內搜尋財物之際，告訴人辛○○見有異狀前來查看，被告甲○○乃從後方鐵門逃出，告
    訴人辛○○自後方將甲○○抱住，被告甲○○持拔釘器擊中
    辛○○之頭部及手臂等情，為被告甲○○所是認。其雖以前
    揭情詞置辯，然證人辛○○於本院審理中證稱：「..... 我
    持鑰匙要開門時，被告甲○○竄出，我就抓住他，他就持魚
    勾打我。他身上各種工具一應具全。他持漁市場用的魚勾，
    往我頭上敲。因魚勾尖銳，我的頭被打兩個洞，手臂也受傷
    流血，現在傷痕猶在。（當庭展視手臂，多處受傷痕跡）他
    攻擊我後就從巷子跑掉了。我們那邊有個鄰長本來也要抓他
    ，看他持工具作勢要攻擊，就不敢抓了。（檢察官問：你怎
    樣抓甲○○的？）我那時值夜班，聽到鐵門被破壞的聲音去
    抓。他爬出來時，我將他壓制在地，從他後面環抱他。甲○○持鐵鉤往後勾。所有工具遺留現場，僅持鐵鉤逃走。....
    （辯護人問：漁鉤是如何打到你的頭的？）他在我身前往後
    勾，勾中我的頭。（辯護人問：他是故意還是不小心的？）
    他為了脫逃，當然是故意的。..... （辯護人問：你壓制他
    在地，他在何情況下掙脫？）他用鐵鉤擊中我頭部，我臉上
    是血就放手，他就掙脫了。」等語明確（見本院97年5 月14
    日審判筆錄第4 頁以下），與在偵訊中之證述一致（見同上
    署96年度偵字第35890 號卷宗第24頁）。且告訴人辛○○頭
    部有2 處傷痕，手臂亦有多處受傷，有高雄醫學大學附設中
    和紀念醫院診斷證明書、受傷照片在卷可稽（見同上署96年
    度偵字第35890 號卷宗第27頁、同上分局高市警新分偵字第
    0960034017號卷宗第28頁），並經本院當庭勘驗無訛（見同
    上審判筆錄第4 頁）。而當時告訴人辛○○既係由背後抓住
    被告甲○○，若非被告甲○○故意將拔釘器甩過頭頂往背後
    揮擊，實無擊中告訴人辛○○頭部之可能，何況告訴人辛○○所受傷勢非僅一處，亦不似慌亂掙扎中無意中擊中，足見
    被告甲○○係故意以拔釘器攻擊告訴人辛○○而施強暴。又
    被告甲○○本已遭告訴人辛○○抓住，因告訴人辛○○頭部
    遭擊中血流滿面部不得不放手，方得逃脫，其行為實已達告
    訴人陳宏五無法抗拒之程度，被告準強盜未遂之犯行，亦堪
    認定。
(四)被告庚○○於96年10月16日凌晨3 時許（夜間），騎機車搭
    載甲○○至高雄市新興區○○○路29-2號附近，再於不久後
    騎機車將被告甲○○載離現場回到高雄市新興區○○○路14
    號2 樓203 室租屋處等情，為被告庚○○自承無訛。被告庚○○雖辯稱與被告甲○○並無竊盜之犯意聯絡，證人即被告
    甲○○於本院審理中亦附和證稱並未告知被告庚○○要去行
    竊，僅說要去找人請庚○○騎機車搭載云云。惟被告甲○○
    於偵訊中以證人身份接受訊問時，即已具結證稱被告庚○○
    明知其係前去行竊，係其要求被告庚○○搭載等語明確（見
    同上署96年度偵字第35890 號卷宗第34頁），被告庚○○於
    警詢中亦陳稱知悉被告甲○○在行竊財物，被告甲○○行竊
    後將竊得之提款卡交給伊去提領，並告知要戴口罩才不會被
    認出等語。與渠等在審理中之辯解及陳述顯然矛盾。又據被
    告庚○○辯稱：被告甲○○說要找朋友，回來後就拿提款卡
    說是朋友的，去領領看裡面有沒有錢，但其等天亮後才去領
    款云云（見同上審判筆錄第17頁）。惟查被告庚○○領款之
    時間為當日3 ：56分，有銀行監視器照片在卷可稽（見同上
    分局高市警新分偵字第0960034017號卷宗第9 頁），被告庚○○刻意隱瞞其領款時間，已有可疑。況案發時間為凌晨3
    時，一般人早已就寢，被告甲○○突然外出訪友，回來後即
    有他人提款卡及信用卡，還十萬火急請被告庚○○立刻去領
    領看有沒有錢，被告庚○○竟毫不懷疑為何可借得提款卡，
    為何需如此急迫立即前去領款，為何不知道帳戶中是否還有
    存款，旋即於同日3 ：56分前去領款，被告庚○○顯與被告
    甲○○有竊盜之犯意聯絡及行為分擔，其犯行亦堪認定。
(五)綜上所述，本件事證明確，被告之辯解均不足使本院形成被
    告無罪之合理懷疑，其犯行堪以認定。
四、按刑法第321 條第1 項第3 款所謂之兇器，其種類並無限制
    ，凡客觀上足對人之生命、身體、安全構成威脅，具有危險
    性之兇器均屬之（最高法院79年台上字5253號判例參照）。
    查本件扣案之油壓剪、玻璃切割器、剪刀等均具有鋒銳尖角
    ，扳手、尖嘴鉗則質地堅硬，火焰槍則能噴射火焰，被告攜
    帶之竊取財物，客觀上對人之生命、身體、安全足以構成威
    脅，而具有危險性，自屬兇器。又被告甲○○以拔釘器攻擊
    告訴人辛○○，使告訴人辛○○受有如事實欄所載之傷勢，
    不得不放手任其離去，顯已達於使告訴人辛○○不能抗拒之
    程度。是核被告甲○○所為，係犯毒品危害防制條例第10條
    第2 項之施用第二級毒品罪、刑法第321 條第1 項第1 款、
    第2 款、第3 款之加重竊盜罪及同法第329 條、第330 第2
    項第1 項之加重準強盜未遂罪。告訴人辛○○雖因被告甲○○之攻擊受傷，但此為準強盜犯行之當然結果，公訴意旨認
    為被告甲○○應另論以刑法第277 條第1 項之傷害罪，容有
    誤會。被告庚○○所為係犯刑法第321 條第1 項第1 款、第
    2 款、第3 款之加重竊盜罪。被告庚○○與甲○○就事實欄
    （六）所示之竊盜犯行，具有犯意聯絡及行為分擔，為以共
    同正犯。被告甲○○犯2 次施用第二級毒品罪、6 次加重竊
    盜罪及1 次準強盜未遂罪間，犯意各別，行為互殊，應分論
    併罰。被告2 人有如事實欄一所示之科刑、執行記錄，有臺
    灣高等法院被告前案紀錄表在卷可稽，渠等於有期徒刑執行
    完畢5 年以內故意再犯本件有期徒刑以上之罪，均為累犯，
    應各依刑法第47條第1 項之規定，加重其刑。被告甲○○如
    犯罪事實欄三（一）至（五）及（七）所示之犯行，警方雖
    懷疑為同一人所為，但尚未確認被告身份，業經證人及查獲
    警員陳振瑞於本院審理中證述綦詳（見同上審判筆錄第7 頁
    以下），被告此6 件犯行符合自首之規定，應依刑法第62條
    之規定減輕其刑。被告甲○○如犯罪事實欄三（七）所示之
    犯行雖以進入屋內物色財物，然並未行竊得手，為未遂犯，
    應依刑法第25條第2 項之規定減輕其刑。被告甲○○之犯行
    同時有刑之加重及減輕原因，依法先加後減。爰審酌被告甲○○、庚○○竊取財物，漠視他人合法權益，被告甲○○屢
    屢以侵入住宅行竊方式獲取財物花用，影響社會秩序及被害
    人住家安全甚鉅，且其於竊盜事跡敗露時，猶當場對被害人
    施以強暴行為，惡性實屬重大，犯後尚能坦承犯行，態度尚
    可，被告庚○○則矢口否認犯行，態度不佳，及渠等犯罪之
    動機、目的、手段等一切情狀，各量處如主文所示之刑，並
    就被告甲○○部分定其應執行之刑。扣案之手套3 雙、油壓
    剪1 支、旅行袋1 個、火焰槍1 支、玻璃切割器1 支、剪刀
    1 支、手電筒1 支、板手3 支、尖嘴鉗1 支及安非他命吸食
    器1 組為被告甲○○所有，且係供其犯竊盜罪及施用第二級
    毒品罪所用之物，業據其自承無訛，應依刑法第38條第1 項
    第2 款宣告沒收。又被告甲○○甫於96年7 月16日因減刑而
    出獄，竟不思珍惜國家之寬免，於短短約1 個月之時間（96
    年9 月13日至10月16日）即犯下上開6 件加重竊盜案，於1
    個半月後又犯下準強盜未遂案，足認其有犯罪之習慣，及欠
    缺健全之正確工作觀念，本院斟酌檢察官之具體求刑，強制
    被告從事勞動，學習一技之長及正確之謀生觀念，祈使其日
    後重返社會時得以適應，爰依竊盜犯贓物犯保安處分條例第
    3 條第1 項第1 款、第4 條、第5 條第1 項之規定，併予宣
    告其於刑之執行前，令入勞動場所強制工作3 年。
五、被告甲○○在本院審理中，於供述前具結，而就「被告庚○○是否明知被告甲○○係前往行竊而仍騎機車搭載」此一於
    案情有重大關係之事項為虛偽之陳述，已涉有刑法第168 條
    之偽證罪嫌，應移由檢察官另行處理。
據上論斷，應依刑事訴訟法第299 條第1 項前段，毒品危害防制
條例第10條第2 項，刑法第11條前段、第28條、第321 條第1 項
第1 款、第2 款、第3 款、第2 項、第329 條、第51條第5 款、
第47條第1 項、第25條第2 項、第62條、第38條第1 項第2 款，
竊盜犯贓物犯保安處分條例第3 條第1 項第1 款、第4 條、第5
條第1 項，判決如主文。
本案經檢察官壬○○到庭執行職務。
中    華    民    國    97    年    5     月    28    日
                  刑事第九庭  審判長法  官    張世賢
                                    法  官    陳建和
                                    法  官    王奕勛
以上正本證明與原本無異。
如不服本判決應於收受本判決後10日內向本院提出上訴書狀，並
應敘述具體理由，如未敘述上訴理由者，應於上訴期間屆滿後20
日內補提理由書狀於本院（均須按他造當事人之人數附繕本）「
切勿逕送上級法院」。
中    華    民    國    97    年    5     月    28    日
                                    書記官    林晏光
附表：
┌─────┬──────────────────┬──────┐
│事實欄編號│  罪名                              │刑度        │
├─────┼──────────────────┼──────┤
│三（一）  │踰越安全設備夜間侵入住宅竊盜罪，累犯│有期徒刑8月 │
├─────┼──────────────────┼──────┤
│三（二）  │攜帶凶器毀越安全設備夜間侵入住宅竊盜│有期徒刑8月 │
│          │罪，累犯                            │            │
├─────┼──────────────────┼──────┤
│三（三）  │踰越牆垣竊盜罪，累犯                │有期徒刑8月 │
├─────┼──────────────────┼──────┤
│三（四）  │攜帶凶器毀越安全設備夜間侵入住宅竊盜│有期徒刑8月 │
│          │罪，累犯                            │            │
├─────┼──────────────────┼──────┤
│三（五）  │攜帶凶器毀越安全設備竊盜罪，累犯    │有期徒刑8月 │
├─────┼──────────────────┼──────┤
│三（六）  │共同攜帶凶器毀越安全設備夜間侵入住宅│有期徒刑1 年│
│          │竊盜罪，累犯                        │（無自首）  │
├─────┼──────────────────┼──────┤
│三（七）  │攜帶凶器踰越門扇準強盜罪，累犯，未遂│有期徒刑4年 │
└─────┴──────────────────┴──────┘
附錄本案論罪科刑法條：
第321 條第1 項第1 款、第2 款、第3 款、第2 項、第329 條


司法院資訊處製作；財團法人民間司法改革基金會備份。
